【裁判字號】    89,上易,2921
【裁判日期】    890920
【裁判案由】    竊盜
【裁判全文】
臺灣高等法院刑事判決                          八十九年度上易字第二九二一號
    上  訴  人
    即  被  告  甲○○
右上訴人因竊盜案件，不服臺灣基隆地方法院八十九年度訴字第一六八號，中華民國
八十九年六月十四日第一審判決（起訴案號：臺灣臺灣基隆地方法院檢察署八十九年
度偵字第五一八號）提起上訴，本院判決如左：
    主      文
上訴駁回。
    事      實
一、甲○○前曾於民國八十六年間因違反麻醉藥品管理條例案件，經臺灣基隆地方法
    院判處有期徒刑六月確定，甫於八十七年四月十九日執行完畢，猶不知悔改，意
    圖為自己不法之所有，於八十九年一月二十三日二十一時許之夜間，侵入基隆市
    ○○路三０七巷二二號（勞友中心四０七室）李大鵬住處，竊取李大鵬所有之隨
    身聽一台（含耳機）、各式文具用品、萬用瑞士刀一把、健康食品兩瓶、美容保
    養品三瓶、情趣用品一組、話梅兩包、啤酒酵母一包、健康食品藥丸六十顆、酸
    痛貼布十片、鬧鐘一個、針線盒一個、電湯匙一個、鐵門鑰匙一把、桑椹汁一瓶
    得手，嗣於同日二十三時許為警在勞友中心三０六室查獲。
二、案經基隆市警察局第四分局報告台灣基隆地方法院檢察署檢察官偵查起訴。
    理      由
一、訊據上訴人即被告甲○○對於右開竊盜犯行坦承不諱，惟辯稱是早上進去拿云云
    ，然查被告係於八十九年一月二十三日二十一時許之夜間，侵入基隆市○○路三
    ０七巷二二號（勞友中心四０七室）李大鵬住處行竊之事實，業據被告於偵查中
    及原審審理時供承不諱，核與證人張秀珍於警訊中之證述及被害人李大鵬指述情
    節相符，並有贓物領據一紙及相片四幀在卷可資佐證，被告所辯無非避就之詞，
    不足採信，被告犯行堪予認定。
二、核被告所為係犯刑法第三百二十一條第一項第一款之夜間侵入住宅竊盜罪。又被
    告有事實欄所載之犯罪科刑執行情形，有本院被告全國前前案紀錄表乙份在卷可
    佐，其前受有期徒刑執行完畢後，於五年以內再犯有期徒刑以上之本罪，為累犯
    ，應依刑法第四十七條之規定，加重其刑。原審認被告罪證明確，適用刑法第三
    百二十一條第一項第一款、第四十七條規定，並審酌被告之品行、生活狀況、犯
    罪之動機、目的、手段，所生危害程度非鉅及犯罪後坦承犯行，尚知悔悟等一切
    情狀，量處有期徒刑七月，以資懲儆。其認事用法，均無不合，被告上訴意旨，
    否認於夜間侵入住宅行竊，為無理由，應予駁回。
據上論斷，應依刑事訴訟法第三百六十八條，判決如主文。
本案經檢察官郭啟東到庭執行職務。
中      華      民      國    八十九    年      九      月     二十     日
                              臺灣高等法院刑事第二十一庭
                                  審判長法  官  葉  騰  瑞
                                        法  官  江  國  華
                                        法  官  莊  明  彰
右正本證明與原本無異。
不得上訴。
                                        書記官  廖  嫣  雯
中      華      民      國    八十九    年      九      月    二十二    日
附錄：本判決論罪科刑法條全文：
刑法第三百二十一條第一項第一款：
犯竊盜罪而有左列情形之一者，處六月以上五年以下有期徒刑：
一、於夜間侵入住宅或有人居住之建築物、船艦或隱匿其內而犯之者。


司法院資訊處製作；財團法人民間司法改革基金會備份。
